臺灣基隆地方法院民事裁定
111年度監宣字第1號
聲   請   人  陳怡妏  

受監護宣告人  陳蘇月雲

上列聲請人聲請處分受監護宣告人之財產事件，本院裁定如下：
    主    文
准聲請人代為處分受監護宣告人陳蘇月雲（女、民國00年0月00
日生、身分證統一編號：Z000000000號）所有如附表所示之不動
產。
聲請費用由受監護宣告人陳蘇月雲負擔。
    理    由
一、聲請意旨略以：聲請人之母即受監護宣告人陳蘇月雲前經本
    院以109年度監宣字第133號裁定宣告為受監護宣告人，並選
    定聲請人為其監護人，茲因受監護宣告人迄今仍意識不清，
    無法行走，目前安置於安養機構，而聲請人之弟於民國110
    年9月因腦中風致生活無法自理亦送往安養機構，聲請人獨
    自支付龐大醫療照護費用，實已無法負擔，故為受監護宣告
    人之利益，請准處分受監護宣告人陳蘇月雲所有如附表所示
    之不動產以供照護之需，爰依民法第1101條第2項第1款之規
    定，聲請裁定准予處分受監護宣告人所有如附表所示之不動
    產等語。
二、按監護人對於受監護人之財產，非為受監護人之利益，不得
    使用、代為或同意處分；監護人代理受監護人購置或處分不
    動產行為，非經法院許可，不生效力；上開規定於成年人之
    監護準用之，民法第1101條第1項、同條第2項第1款及第111
    3條分別定有明文。
三、查聲請人上開主張，業據其提出基隆市私立仁愛護理之家長
    期照護費用明細、三軍總醫院附設基隆民眾診療服務處醫療
    費用明細收據、住院醫療費用收據、診斷證明書、基隆長庚
    紀念醫院費用收據、土地登記第一類謄本、全國財產稅總歸
    戶財產查詢清單、戶籍謄本等件為證，並經本院依職權調閱
    109年度監宣字第133號家事卷宗查核屬實，自堪信聲請人之
    主張為真實。本院審酌受監護宣告人之醫療照護費用支出龐
    大，故有處分受監護宣告人所有如附表所示之不動產之必要
    。從而，聲請人聲請本院許可其代理處分受監護宣告人陳蘇
    月雲如附表所示之不動產，核與陳蘇月雲之利益相符，依法
    即無不合，應予准許。
四、末按監護人應以善良管理人之注意，執行監護職務。又監護
    人於執行監護職務時，因故意或過失，致生損害於受監護宣
    告之人者，應負賠償之責。再法院於必要時，得命監護人提
    出監護事務之報告、財產清冊或結算書，檢查監護事務或受
    監護宣告之人之財產狀況。民法第1113條準用同法第1100條
    、第1109條第1項、第1103條第2項規定均有明示，則本件聲
    請人即監護人代為處分受監護人陳蘇月雲之不動產，就處分
    之財產應妥適管理及使用，併予敘明。
五、依家事事件法第164條第2項，裁定如主文。
中　　華　　民　　國　　111 　年　　3 　　月　　2 　　日
                  家事法庭法  官  何怡穎
以上正本係照原本作成。
如對本裁定抗告須於裁定送達後10日內向本院提出抗告狀。
中　　華　　民　　國　　111 　年　　3 　　月　　2 　　日
                           書記官  葉憶葇
　　　　　　　　　　　　　 
　　　　　　　　　　　　　 
附表：
編號 種類 土地或房屋坐落 面積（平方公尺） 權利範圍 1 土地 基隆市○○區○○段000000000地號 153 全部 2 房屋 基隆市○○區○○里○○街000巷00號 22 全部 3 房屋 基隆市○○區○○里○○街000巷00號 69.3 全部 4 房屋 基隆市○○區○○里○○街000巷00號 32.2 全部